臺灣臺北地方法院民事裁定
111年度亡字第124號
聲  請  人  臺灣臺北地方檢察署檢察官(洪股)
失  蹤  人  郭石乞  

上列聲請人為失蹤人郭石乞聲請死亡宣告事件，本院裁定如下：
    主      文
准對失蹤人郭石乞（男，民國00年0 月00日生，身分證統一編號
：Z000000000）為宣告死亡之公示催告。
失蹤人郭石乞應於本公示催告揭示於法院公告處之日起六個月內
向本院陳報現尚生存，如不陳報，本院將宣告其為死亡。
凡知該失蹤人生死者，均應於上開期間內，將其所知之事實陳報
本院。
    理      由
一、按失蹤人失蹤滿7年後，法院得因利害關係人之聲請，為死
    亡之宣告；失蹤人為80歲以上者，得於失蹤滿3年後，為死
    亡之宣告；失蹤人為遭遇特別災難者，得於特別災難終了滿
    1年後，為死亡之宣告；民法第8條定有明文。又法院准許宣
    告死亡之聲請者，應公示催告；前項公示催告應公告之；並
    應揭示於法院公告處、資訊網路及其他適當處所，法院認為
    必要時，並得命登載於公報或新聞紙，或用其他方法公告之
    ；報明期間，自前項揭示之日起，應有6個月以上；但失蹤
    人滿百歲者，其陳報期間，得定為自揭示之日起2個月以上
    ；家事事件法第156條第1項、第3項、準用同法第130條第3
    項至第5項分別定有明文。
二、聲請意旨略以：失蹤人郭石乞於民國88年2月6日起經列為失
    蹤人口後，迄今已逾23年，爰依民法第8 條第1、2 項、家
    事事件法第155 條聲請死亡宣告等語。　
三、經查：聲請人主張之事實，業據提出失蹤人口親屬查詢表、
    戶籍資料、臺北○○○○○○○○○查詢戶籍資料傳真單、戶籍登記
    申請書、國軍退除役官兵輔導委員會111年9月15日輔統字第
    1110070879號函、臺北市政府警察局萬華分局111年9月15日
    北市警萬分防字第1113051655號函暨失蹤人口資料報表、內
    政部移民署111年9月16日移署資字第1110105452號函暨失蹤
    人入出境相關資料、臺北市殯葬管理處111年9月19日北市殯
    儀二字第1113011667號函(見臺灣臺北地方檢察署偵查卷第9
    -61頁)，復有新北市政府殯葬管理處111年11月18日新北殯
    館字第1115242430號函在卷為證(見本院卷第17頁)。失蹤人
    郭石乞(21年1月16日出生)於88年2月6日失蹤時為未滿80歲
    之人，計算至95年2月6日止，失蹤屆滿7年，與前揭規定尚
    無不合，應准許為公示催告。
四、爰裁定如主文。 
中　　華　　民　　國　　111 　年　　12 　月　　6   　日
                    家事法庭  法  官  蔡寶樺
以上正本係照原本作成。
本裁定不得抗告。
中　　華　　民　　國　　111 　年　　12　　月　　6 　　日
                              書記官  張妤瑄